臺灣高等法院刑事判決　　　　　　　　　　　　　九十一年度上易字第一九二號
　　上　訴　人　臺灣新竹地方法院檢察署檢察官
　　被　　　告　甲○○
右上訴人因被告違反毒品危害防制條例案件，不服臺灣新竹地方法院九十年度易字第
七０五號，中華民國九十一年三月二十八日第一審判決（起訴案號：臺灣新竹地方法
院檢察署九十年度偵字第一二０三號，併辦案號：九十一年毒偵字第四四四號）提起
上訴，本院判決如左：
    主  文
原判決撤銷。
甲○○連續施用第二級毒品，累犯，處有期徒刑拾月。
安非他命壹包（毛重零點柒公克）沒收銷燬。
安非他命包裝紙及吸食器壹組均沒收。
    事  實
一、甲○○前於民國八十七年間因犯公共危險罪，經臺灣新竹地方法院以八十七年度
    易字第一四七五號刑事判決判處有期徒刑三月確定，於八十九年三月十日執行完
    畢。又甲○○因施用第二級毒品安非他命案件，經依臺灣新竹地方法院以八十七
    年度毒聲字第四五七號裁定送觀察、勒戒後，因無繼續施用毒品之傾向，經臺灣
    新竹地方法院檢察署檢察官以八十七年度偵字第四六二七號為不起訴處分確定。
    復因違反毒品危害防制條例案件，經臺灣新竹地方法院以八十八年毒聲字第七三
    八號裁定送觀察、勒戒後，認有繼續施用毒品之傾向，於八十八年六月十四日以
    八十八年度毒聲字第一一三三號裁定令入戒治處所施以強制戒治，並經臺灣新竹
    地方法院檢察署檢察官以八十八年度偵字第二五七八號起訴，經臺灣新竹地方法
    院於八十八年九月九日以八十八年度易字第四九五號判決判處有期徒刑七月確定
    。嗣因甲○○強制戒治屆滿三月且執行成效經評定為合格，遂由臺灣新竹地方法
    院以八十八年度毒聲字第二三七二號裁定停止戒治，所餘戒治期間付保護管束，
    保護管束於八十九年六月十六日屆滿，甲○○前揭非法施用第二級毒品安非他命
    犯行，亦經臺灣新竹地方法院於八十九年八月二十五日以八十九年度聲字第八三
    ○號裁定免其刑之執行。詎其仍不知悔改，於保護管束期滿後，又基於施用第二
    級毒品安非他命之犯意，於九十年五月三日上午十時三十分許起往前回溯九十六
    小時內之某時，在不詳地點，以不詳方法，非法施用第二級毒品安非他命一次，
    嗣經警通知到場採尿送驗後，尿液呈現安非他命陽性反應，始得悉上情，甲○○
    又承前揭吸食安非他命之意思，基於概括犯意，自九十一年三月七日起至同年三
    月十四日止，在於新竹市○○路二五九號居住處所非法吸食安非他命，嗣於九十
    一年三月十四日十時三十分許，於上開住處內為警查獲，並扣得安非他命一包（
    毛重０．七公克）、吸食器一組。
二、案經新竹縣警察局竹東分局報請臺灣新竹地方法院檢察署檢察官偵查起訴及移送
    併辦。
    理  由
一、訊據被告甲○○對於前開時地非法第二級毒品安非他命之犯行坦白承認，並有安
    非他命一包（毛重０．七公克、吸食器一組）扣案可依，另（一）被告於九十年
    五月三日為新竹縣警察局竹東分局通知到場採尿，經送驗之結果，確呈安非他命
    及甲基安非他命之陽性反應一節，有昭信科技顧問股份有限公司九十年五月十五
    日出具之濫用藥物陽性檢體檢驗報告及新竹市衛生局不法藥物尿液初步篩檢報告
    書各乙紙附卷可參，被告親自採取並封緘之尿液，既經以目前最具公信力之氣相
    層析質譜儀分析法確認，結果確呈安非他命及甲基安非他命陽性反應，是被告於
    九十年五月三日上午十時三十分許起往前回溯九十六小時內之某時及自九十一年
    三月七日起至同年三月十四日止，在於新竹市○○路二五九號居住處所非法吸食
    安非他命命之犯行，應堪認定。（二）被告前因施用第二級毒品案件，先經送觀
    察、勒戒後，因無繼續施用毒品之傾向，經臺灣新竹地方法院檢察署檢察官為不
    起訴處分確定，復因施用第二級毒品安非他命，經送觀察、勒戒後，認有繼續施
    用毒品之傾向，經強制戒治，停止戒治後付保護管束，施用毒品部分並經判刑後
    免其刑之執行等情，有本院八十八年度毒聲字第七三八號、第一一三三號、第二
    三七二號，八十九年度聲字第八三０號刑事裁定、八十八年度易字第四九五號刑
    事判決、臺灣新竹地方法院檢察署檢察官八十八年度戒執二字第一五三號保護管
    束指揮書、臺灣新竹地方法院檢察署刑案資料查註紀錄表及臺灣高等法院被告全
    國前案紀錄表附卷可查，被告另行起意再犯本件施用第二級毒品之犯行，為三犯
    ，事證明確，應予依法論科。
二、核被告甲○○所為，係犯毒品危害防制條例第十條第二項之施用第二級毒品罪。
    其施用前持有第二級毒品安非他命之低度行為，應為施用之高度行為所吸收，不
    另論罪。被告所為數吸食行為，時間緊接，所犯罪名相同，顯係出於概括之犯意
    為之，為連續犯，依刑法第五十六條之規定以一罪論，並加重其刑。未據起訴之
    併辦部分與已起訴部分有裁判上一罪關係，自為起訴效力所及，本院爰併予審理
    。查被告前因犯公共危險罪，經原審法院於八十八年四月二十日以八十七年度易
    字第一四七五號刑事判決判處有期徒刑三月確定，並於八十九年三月十日執行完
    畢等情，有臺灣新竹地方法院檢察署刑案資料查註紀錄表及臺灣高等法院被告全
    國前案紀錄表可按，其受有期徒刑之執行完畢，五年以內再犯本件有期徒刑以上
    之罪，為累犯，應依刑法第四十七條規定遞加重其刑。
三、原審據以論罪科刑，原非無見，惟就被告自九十一年三月七日起至同年三月十四
    日止，非法吸食安非他命部分，原審未及審酌，容有未洽，是以檢察官提起上訴
    以該理由指摘原審判決不當，即有理由，應由本院撤銷改判。爰審酌被告前已因
    施用毒品行為，經送觀察、勒戒、強制戒治後，仍不思改進、戒斷，竟再度施用
    足以導致精神障礙及生命危險之成癮性毒品，兼衡施用毒品所生危害以自戕健康
    為主，及其施用次數等一切情狀，量處如主文第二項所示之刑。扣案之安非他命
    一包（毛重０．七公克）係查獲之毒品，依毒品危害防制條例第十八條第一項沒
    收銷燬之，另包裝紙及吸食器一組供其非法吸食安非他命所用之物，依同條例第
    十九條第一項沒收。
據上論斷，應依刑事訴訟法第三百六十九條第一項前段、第三百六十四條、第二百九
十九條第一項前段，毒品危害防制條例第十條第二項、第十八條第一項、第十九條第
一項，刑法十一條前段、第五十六條、第四十七條，判決如主文。
本案經檢察官沈世箴到庭執行職務。
中      華      民      國      九十一      年     八     月     六     日
                              臺灣高等法院刑事第二十一庭
                                  審判長法  官  葉  騰  瑞
                                        法  官  莊  明  彰
                                        法  官  黃  國  忠
右正本證明與原本無異。
不得上訴。
                                        書記官  劉  貞  達
中      華      民      國      九十一      年     八     月     六     日
附錄本案論罪科刑法條全文
毒品危害防制條例第十條：
施用第一級毒品者，處六月以上五年以下有期徒刑。
施用第二級毒品者，處三年以下有期徒刑。
